【裁判字號】    95,上訴,375
【裁判日期】    950411
【裁判案由】    毒品危害防制條例
【裁判全文】
臺灣高等法院臺中分院刑事判決         95年度上訴字第375號
上  訴  人  臺灣彰化地方法院檢察署檢察官
上  訴  人
即  被  告  甲○○
                    號
上列上訴人因毒品危害防制條例案件，不服臺灣彰化地方法院94
年度訴字第2191號中華民國94年12月30日第一審判決（起訴案號
：臺灣彰化地方法院檢察署94年度毒偵字第5712號，暨移送併辦
：95年度毒偵字第338號），提起上訴，本院判決如下：
    主  文
原判決撤銷。
甲○○連續施用第一級毒品，累犯，處有期徒刑壹年。
    事  實
一、甲○○（原名吳文峰）前曾因違反麻醉藥品管理條例、藥事
    法等案件，經法院分別判處有期徒刑五年、三月、四月確定
    ，其後並經聲請而定應執行有期徒刑五年四月確定，經入監
    執行，於民國八十八年十月二十九日縮短刑期假釋出監，其
    後於九十一年十月十六日因假釋期滿未經撤銷而視為執行完
    畢。另前因施用毒品案件，經送強制戒治，再經停止戒治付
    保護管束，復經撤銷停止戒治，再令入執行強制戒治，於九
    十三年六月四日執行完畢而於翌日釋放，並由臺灣彰化地方
    法院檢察署檢察官於九十三年七月七日以九十三年度戒毒偵
    字第二二八號為不起訴處分確定。詎猶不知悔改，復基於施
    用第一級毒品海洛因之概括犯意，自94年6月29日18時許起
    ，至同年10月17日18時許止，在彰化縣彰化市○○里○○街
    一六五巷四十一之六號住處，以針筒注射之方式，施用第一
    級毒品海洛因多次。嗣於94年6月29日晚間八時四十分許及
    同年10月26日下午三時四十五分，為警依檢察官核發之強制
    到場許可書採集其尿液送驗後，結果呈嗎啡陽性反應，始查
    悉上情。
二、案經彰化縣警察局彰化分局報告臺灣彰化地方法院檢察署檢
    察官偵查起訴，暨移送併辦。
    理  由
一、右揭犯罪事實，業據被告甲○○分別於警偵訊及原審法院審
    理時坦承不諱，且其被查獲後為警採集之尿液，經送請詮昕
    科技股份有限公司藥物濫用尿液檢驗結果，呈嗎啡（海洛因
    施用入人體後，水解還原成嗎啡，再循嗎啡之代謝方式排出
    體外）陽性反應，有尿液檢驗成績書二紙在卷可按。被告之
    自白堪以採信。本件事證明確，被告犯有施用毒品之犯行應
    堪認定。
二、核被告所為，係犯毒品危害防制條例第十條第一項之施用第
    一級毒品罪。被告持有第一級毒品之低度行為應為其施用之
    高度行為吸收，不另論罪。又被告先後多次施用第一級毒品
    海洛因之犯行，時間緊接，所犯又係構成要件相同之罪名，
    顯係基於概括犯意反覆為之，為連續犯，應依刑法第五十六
    條之規定論以一罪，並加重其刑。又被告甲○○前曾因違反
    麻醉藥品管理條例、藥事法等案件，有如事實欄所載之前科
    ，有臺灣彰化地方法院檢察署刑案資料查註紀錄表、臺灣高
    等法院被告全國前案紀錄表各一紙在卷可按，其受有期徒刑
    之執行完畢後五年以內再犯本件有期徒刑以上之罪，為累犯
    ，應依刑法第四十七條規定遞加重其刑。另被告自白除94
    年6月29日為警查獲外之施用第一級毒品海洛因犯行之移送
    併案部分，均未經起訴，惟此未據起訴部分，與起訴有罪部
    分有連續犯之裁判上一罪關係，本院自得一併審究。原審認
    上訴人罪證明確，予以論罪科刑，固非無見，惟查原審未及
    就併案之施用部分，加以審酌，尚有未洽。被告上訴以原審
    判刑為不當，雖無理由，惟公訴人上訴意旨據以指摘原判決
    不當，為有理由，應由本院將原判決撤銷改判。爰審酌被告
    前有施用毒品前科，屢屢施用毒品之期間、動機、目的、方
    法、不知珍惜身體，犯罪所生危害，及犯後坦承犯行，態度
    良好等一切情狀，量處如主文第二項所示之刑，以示懲處。
三、本件被告經合法傳喚，無正當理由不到庭，爰依刑事訴訟法
    第三百七十一條之規定，不待其陳述，逕行判決。
據上論結，應依刑事訴訟法第三百六十九條第一項前段、第三百
六十四條、第三百七十一條、第二百九十九條第一項前段、毒品
危害防制條例第十條第一項，刑法第十一條前段、第五十六條、
第四十七條，判決如主文。
本案經檢察官乙○○到庭執行職務。
中    華    民    國    95    年    4    月    11     日
            刑事第二庭  審判長法  官  李  璋  鵬
                              法  官  胡  森  田
                              法  官  蕭  錦  鍾
上列正本證明與原本無異。
如不服本判決應於收受送達後十日內向本院提出上訴書狀，其未
敘述上訴之理由者並得於提起上訴後十日內向本院補提理由書（
均須按他造當事人之人數附繕本）。
                              書記官  廖  次  芬
中    華    民    國    95    年    4    月    12     日
附錄論罪科刑法條：
毒品危害防制條例第10條第1項
施用第一級毒品者，處 6 月以上 5 年以下有期徒刑。
                                                      Ａ


司法院資訊處製作；財團法人民間司法改革基金會備份。
